【裁判字號】    99,上訴,860
【裁判日期】    990929
【裁判案由】    毒品危害防制條例
【裁判全文】
臺灣高等法院臺南分院刑事判決         99年度上訴字第860號
上  訴  人
即  被  告  甲○○
上列上訴人因違反毒品危害防制條例案件，不服臺灣嘉義地方法
院99年度訴字第533號中華民國99年8月23日第一審判決（起訴案
號：臺灣嘉義地方法院檢察署99年度毒偵字第812號），提起上
訴，本院判決如下：
    主  文
上訴駁回。
    理  由
一、按刑事訴訟法第350條、第361條、第362條、第367條規定，
    不服地方法院之第一審判決而上訴者，須提出上訴書狀，並
    應敘述具體理由，此為上訴必備之程式；如所提之書狀未敘
    述上訴理由，或僅曾以言詞陳述上訴理由者，均應於上訴期
    間屆滿後二十日內補提理由書於第一審法院。又第一審法院
    經形式審查，認逾期未補提上訴理由者，應定期間先命補正
    ；逾期未補正者，為上訴不合法律上之程式，應以裁定駁回
    。倘已提出上訴理由，但所提非屬具體理由者，則由第二審
    法院以上訴不合法律上之程式，判決駁回。而所謂具體理由
    ，必係依據卷內既有訴訟資料或提出新事證，指摘或表明第
    一審判決有何採證、認事、用法或量刑等足以影響判決本旨
    之不當或違法，而構成應予撤銷之具體事由，始克當之（例
    如：依憑證據法則具體指出所採證據何以不具證據能力，或
    依憑卷證資料，明確指出所為證據證明力之判斷如何違背經
    驗、論理法則）；倘僅泛言原判決認定事實錯誤、違背法令
    、採證違法、判決不公、量刑失之過重或輕縱，而未依上揭
    意旨指出具體事由，或形式上雖已指出具體事由，然該事由
    縱使屬實，亦不足以認為原判決有何不當或違法者（例如：
    對不具有調查必要性之證據，法院未依聲請調查亦未說明理
    由，或援用證據不當，但除去該證據仍應為同一事實之認定
    ），皆難謂係具體理由，而應認其上訴為不合法律上之程式
    （最高法院97年台上字第892號判決、97年台上字第3267號
    判決意旨及法院辦理刑事訴訟案件應行注意事項第162點參
    照）。
二、本件上訴意旨略以：被告因施用毒品經判處有期徒刑七月，
    雖屬累犯，仍有悔悟之心，且於案件審理中坦承犯行，態度
    良好。現因兄重度肢體障礙，弟中度精神障礙，並有年老之
    母親需要照顧，請求能夠體察上述情狀，改處以較輕之刑，
    如：緩刑、勞動服務或得以易科罰金。被告也曾聞及確有相
    同之案件而處以較輕之刑責之案例，請求給予被告改過之機
    會等語。
三、按量刑之輕重，係屬事實審法院得依職權自由裁量之事項，
    苟以被告之責任為基礎，復已斟酌刑法第57條各款所列情狀
    而為刑之量定，復未逾越法定刑度，不容任意指為違法；又
    犯罪情狀是否可以憫恕，須否酌減其刑，亦屬事實法院審酌
    裁量之權。原判決依據被告自白，已就被告犯罪事實明白認
    定，並記載據以認定之證據名稱，且敘明審酌被告前因施用
    毒品案件，經臺灣嘉義地方法院以97年度訴字第337號判決
    判處有期徒刑10月確定，甫於98年5月17日縮短刑期執行完
    畢等情，有臺灣高等法院被告全國前案紀錄表1份附卷可佐
    ，其受有期徒刑之執行完畢後，於5年內故意再犯本件有期
    徒刑以上之罪，為累犯，應依刑法第47條第1項加重其刑，
    並敘明被告前有多次施用毒品犯行，國中畢業之智識程度非
    低，當應知禁絕毒害，然念及施用毒品犯行係屬戕害自身健
    康之行為，尚未危害他人，且被告於原審審理中能坦承犯行
    ，其態度尚稱良好，現因其兄重度肢體障礙、弟中度精神障
    礙，獨自照料年老母親之生活狀況等一切情狀，量處有期徒
    刑七月，自無違法可言。亦即本件法定最輕本刑雖為有期徒
    刑六月，然被告係累犯，依法應加重其刑，原審判決審酌被
    告有上開個人家庭情況，量處有期徒刑七月，上開量刑應屬
    適當。是以被告提起上訴，上訴理由僅謂：其於案件審理中
    坦承犯行，態度良好。現因兄重度肢體障礙，弟中度精神障
    礙，並有年老之母親需要照顧，請求能夠體察上述情狀，改
    處以較輕之刑云云，既未依據卷證資料，具體指摘原判決關
    於認定事實及適用法律，有何違法或不當之處，或明確指出
    所為證據證明力之判斷如何違背經驗、論理法則，依首揭說
    明，被告之上訴並未具體指摘或表明第一審判決有何採證認
    事或用法等足以影響判決本旨之不當或違法，而構成應予撤
    銷之具體事由。故其上訴違背法律上之程式，應以判決駁回
    之，並不經言詞辯論為之。
四、據上論斷，依刑事訴訟法第367條前段、第372條，判決如主
    文。
中    華    民    國    99    年    9     月    29    日
                  刑事第六庭    審判長法  官  董武全
                                      法  官  林英志
                                      法  官  孫玉文
以上正本證明與原本無異。
如不服本判決應於收受送達後10日內向本院提出上訴書狀，其未
敘述上訴理由者，並得於提起上訴後10日內向本院補提理由書（
均須按他造當事人之人數附繕本）「切勿逕送上級法院」。
                                      書記官  王薇潔
中    華    民    國    99    年    9     月    29    日

司法院資訊處製作；財團法人民間司法改革基金會備份。
